臺灣桃園地方法院民事簡易判決
111年度壢簡字第653號
原      告  黃芷妍  
被      告  許正尚  

上列當事人間債務人異議之訴事件，本院不經言詞辯論，判決如
下：
    主  文
原告之訴駁回。
訴訟費用由原告負擔。
    事實及理由
一、原告主張：訴外人臺灣土地銀行股份有限公司（下稱土地銀
    行）前持本院109年度司執字第2383號債權憑證向本院聲請
    對原告為強制執行，經本院110年度司執字第41497號清償債
    務強制執行程序（下稱系爭強制執行程序）受理在案，後被
    告聲明參與分配，但原告早已與被告達成還款協議，而無債
    權債務關係，爰依法提起本件訴訟等語，並聲明：系爭強制
    執行程序應予撤銷。
二、按原告之訴，依其所訴之事實，在法律上顯無理由者，法院
    得不經言詞辯論，逕以判決駁回之，民事訴訟法第249條第2
    項第2款定有明文。該條項於簡易訴訟程序亦有適用，此觀
    民事訴訟法第436條第2項自明。所謂在法律上顯無理由者，
    係指依原告於訴狀內記載之事實觀之，在法律上顯然不能獲
    得勝訴之判決者而言。執行名義成立後，如有消滅或妨礙債
    權人請求之事由發生，債務人得於強制執行程序終結前，向
    執行法院對債權人提起異議之訴，強制執行法第14條第1項
    前段定有明文。是以債務人異議之訴，應於強制執行開始後
    ，強制執行程序終結前始得提起。準此，債務人異議之訴須
    於執行程序開始後終結前始得為之，如強制執行程序已終結
    ，或尚未開始，因執行程序已無從排除或無執行程序可資排
    除，均不得提起，又提起異議之訴，雖在執行程序終結前，
    但在該訴裁判確定前，執行程序已先告終結者，其訴亦難認
    為有理由。
三、經查，訴外人土地銀行於民國110年5月14日持本院109年度
    司執字第2383號債權憑證向本院聲請對原告名下所有坐落桃
    園市新屋區高洲段882、882-55、833、888、888-9、889、9
    13、916、916-25地號土地及同段495建號房屋（以下合稱系
    爭不動產）為強制執行，經系爭強制執行程序受理在案，後
    被告於110年10月27日主張其為原告之最高限額抵押權人，
    並聲明參與分配，嗣系爭不動產由訴外人楊奕於111年2月10
    日拍定，並經本院於111年2月25日核發不動產權利移轉證書
    ，而終結系爭強制執行程序等情，業經本院依職權調取系爭
    強制執行程序之執行卷宗查閱無訛。是系爭強制執行程序既
    已終結，原告即無從排除並撤銷系爭強制執行程序，亦已無
    阻止強制執行之實益，無論原告主張可採與否，原告在法律
    上均不能獲得勝訴之判決，故原告依前開規定提起債務人異
    議之訴，即屬無據。從而，原告提起債務人異議之訴，訴請
    撤銷系爭強制執行程序，應認依其所訴之事實，在法律上顯
    無理由，且其情形無從補正，爰不經言詞辯論，逕以判決駁
    回之。
四、依民事訴訟法第436條第2項、第249條第2項第2款、第78條
    ，判決如主文。
中　　華　　民　　國　　111 　年　　5 　　月　　2 　　日
                  中壢簡易庭      法  官  張得莉
以上為正本係照原本作成。
如不服本判決，應於送達後20日內，向本院提出上訴狀並表明上
訴理由，如於本判決宣示後送達前提起上訴者，應於判決送達後
20日內補提上訴理由書（須附繕本）。
如委任律師提起上訴者，應一併繳納上訴審裁判費。
中　　華　　民　　國　　111 　年　　5 　　月　　3 　　日
                                  書記官  鄭涵勻